【裁判字號】    89,易,233
【裁判日期】    900117
【裁判案由】    毀損等
【裁判全文】
臺灣臺北地方法院刑事判決                          八十九年度易字第二三三號
    公  訴  人  臺灣臺北地方法院檢察署檢察官
    被      告  丁○○
右列被告因毀損等案件，經檢察官提起公訴（八十八年度偵字第一八七八五號、八十
八年度偵字第二○一六一號）及移送併辦（八十九年度偵字第一二六七八號），本院
判決如左：
    主  文
丁○○連續損壞他人之鐵門，足以生損害於他人，累犯，處有期徒刑陸月，如易科罰
金，以參佰元折算壹日。球棒壹把沒收。
    事  實
一、丁○○曾因傷害案件，經本院判處有期徒刑四月確定，於民國八十七年三月五日
    易科罰金執行完畢，竟仍不知悔改，因懷疑居住台北市○○區○○街二一一巷五
    十五號四樓之其樓上鄰居丙○○敲打地板、製造噪音，竟基於毀損之概括犯意，
    自民國八十八年七月二十七日晚間十一時起，至八十九年六月十五日凌晨三時十
    五分許，持磚頭及被告所有之木棒等物，連續多次敲打丙○○上址住處鐵門，致
    鐵門上之鐵條斷裂損毀、不堪使用，足以生損害於丙○○。並於八十八年八月三
    十一日凌晨零時五十七分許以球棒敲打丙○○鐵門之際，同時出言恐嚇丙○○、
    孫換齡夫妻恐嚇稱：「想死是不是？」、「後果自行負責」、「這把年紀應該在
    地上撞死」等語，致丙○○、孫換齡心生畏懼，致生危害於安全。
二、案經丙○○訴由臺北市政府警察局松山分局報請臺灣臺北地方法院檢察署檢察官
    偵查起訴。
    理  由
一、訊據被告丁○○固坦承於右揭時地以球棒、磚頭敲打告訴人鐵門等情不諱，惟矢
    口否認有何毀損、恐嚇危害安全之犯行，辯稱：當時是因為丙○○製造噪音，伊
    才去敲他家鐵門，但並未將鐵門敲壞，且當時只是語氣不太好，並未以加害生命
    、身體之事恐嚇丙○○、孫換齡云云。惟查：右揭犯罪事實，業經告訴人丙○○
    指述甚詳，核與證人即松山分局派出所警員戊○○、鄰居甲○○、乙○○證述情
    節相符，並有勘驗筆錄及告訴人庭呈之現場錄影帶二卷可資佐證，被告所辯顯係
    卸責之詞，委無足採，其犯行堪以認定。
二、核被告所為，係犯刑法第三百五十四條之毀損罪及同法第三百零五條之恐嚇危害
    安全罪，其先後多次毀損犯行，時間緊接，所犯係構成要件相同之罪名，顯係基
    於概括犯意為之，應依連續犯規定以一罪論並加重其刑。被告以一行為同時恐嚇
    丙○○、孫換齡致渠等心生畏懼，為想像競合犯，應從一重論處。又被告所犯上
    開恐嚇及毀損二罪間，有方法目的之牽連關係，應依刑法第五十五條從一重之毀
    損罪論處。又被告前因犯傷害罪，經本院判處有期徒刑四月確定，於八十七年三
    月五日易科罰金執行完畢，有台灣高等法院檢察署刑案紀錄簡覆表在卷可徵，其
    於五年內再犯本件有期徒刑以上之罪，為累犯，應依刑法第四十七條規定，加重
    其刑。爰審酌被告素行不佳、因細故即毀損他人之物、並出言恐嚇、致被害人生
    命、身體及居家安全受到威脅等一切情狀，量處如主文所示之刑，並諭知易科罰
    金之折算標準，以示懲儆。末查，被告以其所有之球棒一把毀損告訴人之鐵門，
    業據被告供承在卷，上開犯罪工具雖未扣案但無證據證明業已滅失，自應依刑法
    第三十八條第一項第二款宣告沒收。
三、又公訴人雖未就被告八十九年六月十五日之毀損犯行提起公訴，然檢察官就犯罪
    事實一部起訴者，其效力及於全部，刑事訴訟法第二百六十七條定有明文，被告
    此部份犯行與本院前揭論罪科刑部分，有連續犯裁判上一罪關係，本院自應一併
    予以審理，附此敘明。
據上論斷，應依刑事訴訟法第二百九十九條第一項前段，刑法第五十六條、第三百五
十四條、第三百零五條、第三十八條第一項第二款、第四十一條、第四十七條、第五
十五條，罰金罰鍰提高標準條例第一條前段、第二條，判決如主文。
本案經檢察官蔡名堯到庭執行職務
中    華    民    國      九十        年      一      月      十七      日
                                      臺灣臺北地方法院刑事第六庭
                                          法  官  蔡  如  琪
右正本證明與原本無異。
如不服本判決，應於判決送達後十日內，向本院提出上訴狀。
                                          書記官  黃  鈴  容
中    華    民    國      九十        年      一      月     二十       日
附錄法條：
中華民國刑法第三百五十四條
 (毀損器物罪)
毀棄、損壞前二條以外之他人之物或令致不堪用，足以生損害於公眾或他
人者，處二年以下有期徒刑、拘役或五百元以下罰金。
中華民國刑法第三百零五條
 (恐嚇危害安全罪)
以加害生命、身體、自由、名譽、財產之事，恐嚇他人致生危害於安全者
，處二年以下有期徒刑、拘役或三百元以下罰金。


司法院資訊處製作；財團法人民間司法改革基金會備份。
